【裁判字號】    99,易,1303
【裁判日期】    991231
【裁判案由】    竊盜
【裁判全文】
臺灣彰化地方法院刑事判決              99年度易字第1303號
公  訴  人  臺灣彰化地方法院檢察署檢察官
被      告  張景隆
上列被告因竊盜案件，經檢察官提起公訴（99年度偵字第9209號
），本院改以簡式審判程序審理，判決如下：
    主  文
張景隆犯踰越牆垣、安全設備罪，累犯，處有期徒刑柒月。
    犯罪事實
一、張景隆前因竊盜案件，經本院於民國92年3 月11日，以92年
    度易字第170 號判處有期徒刑1 年10月確定；又因施用第二
    級毒品案件，經本院於92年6 月26日，以92年度易字第587
    號判處有期徒刑3 月確定；嗣上開二罪刑，再經本院於92年
    9 月18日，以92年度聲字第1421號裁定定其應執行之刑為有
    期徒刑1 年11月確定，於94年7 月27日縮短刑期假釋，迄94
    年11月2 日縮刑假釋期滿，視為已執行完畢。詎其猶不知悛
    悔改過，竟意圖為自己不法之所有，於96年9 月27日凌晨某
    時許，至彰化縣福興鄉○○村○○路21號「明新製罐工廠股
    份有限公司」（下稱明新公司），翻越該公司之圍牆，繞經
    公司後方，趁氣窗未上鎖之際，徒手打開氣窗，爬進公司內
    ，竊取明新公司所有之17吋電腦螢幕、碎紙機各1 台及員工
    林奕汝所有之零錢約新臺幣（下同）數百元得手。嗣經明新
    公司報警處理，為警循線查獲上情。
二、案經彰化縣警察局鹿港分局報請臺灣彰化地方法院檢察署檢
    察官偵查起訴。
    理  由
一、按除被告所犯為死刑、無期徒刑、最輕本刑為3 年以上有期
    徒刑之罪或高等法院管轄第一審案件者外，於刑事訴訟法第
    273 條第1 項程序進行中，被告先就被訴事實為有罪之陳述
    時，審判長得告知被告簡式審判程序之旨，並聽取當事人、
    代理人、辯護人及輔佐人之意見後，裁定進行簡式審判程序
    ；除簡式審判程序、簡易程序及第376 條第1 款、第2 款所
    列之罪之案件外，第一審應行合議審判，刑事訴訟法第273
    條之1 第1 項、第284 條之1 分別定有明文。本件被告張景
    隆所犯係死刑、無期徒刑、最輕本刑為3 年以上有期徒刑或
    高等法院管轄第一審案件以外之罪，並於本院行準備程序時
    就被訴事實為有罪之陳述，本院依前揭規定，裁定改行簡式
    審判程序，先予敘明。
二、上開犯罪事實，業據被告於檢察官偵查中及本院審理時坦承
    不諱，核與證人林恆春於檢察官偵查中及本院審理時之證述
    相符，並有內政部警政署刑事警察局99年8 月19日刑醫字第
    0990114884號鑑定書在卷可證；此外，復有彰化縣警察局鹿
    港分局鑑識小組刑案現場勘查報告表、外中派出所陳報單、
    受理各類案件紀錄表、受理刑事案件報案三聯單、竊盜案件
    偵查情形報告表、勘查採證同意書、職務報告書、遭竊現場
    圖可資佐證，足認被告之自白核與事實相符。從而，本件事
    證明確，被告上開犯行洵堪認定。
三、按刑法第321 條第1 項第2 款所謂毀越門扇牆垣，係指毀損
    或超越及踰越門扇牆垣而言，與用鑰匙開鎖或撬開門鎖啟門
    入室者不同。上開條文係將「門扇」、「牆垣」、「其他安
    全設備」並列，則所謂「門扇」應專指門戶而言，指分隔住
    宅或建築物內外之出入口大門而言；至所謂「其他安全設備
    」，指門扇、牆垣以外，依社會通常觀念足認為防盜之一切
    設備者，即屬相當（最高法院22年上字第454 號、25年上字
    第4168號判例、69年度臺上字第2415號判決意旨參照）；而
    窗戶、鐵窗或鋁窗均具有防閑之效用，依社會通常之觀念，
    屬於維護安全之防盜設備，自屬同條文規定之安全設備。本
    件被告係翻越圍牆進入院子，再打開氣窗爬進屋內等情，業
    據被告供陳明確，核與證人林恆春之證述相符，是核其所為
    ，係犯刑法第321 條第1 項第2 款之踰越牆垣、安全設備罪
    。起訴書認被告係犯上開同款之踰越門扇罪，容有誤會，惟
    此部分業經公訴人當庭更正，公訴人復有實行公訴之權，本
    院即毋庸予以變更起訴法條。被告於同一密接之時間、空間
    內竊取被害人明新公司及林奕汝所有之物，應論以接續犯之
    包括一罪，其以一行為侵害數被害人之財產法益，為想像競
    合犯，依刑法第55條之規定，應從一重處斷。又被告前因竊
    盜案件，經本院於92年3 月11日，以92年度易字第170 號判
    處有期徒刑1 年10月確定；又因施用第二級毒品案件，經本
    院於92年6 月26日，以92年度易字第587 號判處有期徒刑3
    月確定；嗣上開二罪刑，再經本院於92年9 月18日，以92年
    度聲字第1421號裁定定其應執行之刑為有期徒刑1 年11月確
    定，於94年7 月27日縮短刑期假釋，迄94年11月2 日縮刑假
    釋期滿，視為已執行完畢等情，均有臺灣高等法院被告前案
    紀錄表、臺灣彰化地方法院檢察署刑案資料查註紀錄表附卷
    可稽，被告於徒刑之執行完畢後，5 年內故意再犯本案有期
    徒刑以上之罪，為累犯，應依刑法第47條第1 項之規定，加
    重其刑。另被告辯稱前於本院96年度易字第1779號案件中業
    就本件部分自首犯行乙節，查被告於該案所自首之七件犯行
    ，均經起訴且審認合於自首之要件，並已判決確定等情，業
    經本院依職權調取上開卷宗核閱無誤，與本件既無同一案件
    之情形，被告亦未曾該案件中自首本件犯行，是被告上開辯
    詞實容有誤認，併予敘明。爰審酌被告正值青壯年，不思以
    正當途徑掙取金錢，圖以不勞而獲之方式獲取財物，犯罪動
    機及目的均非良善，復以踰越牆垣、窗戶等方式竊盜財物，
    對被害人之人身安危及財產之危害，與社會秩序安寧之維護
    ，具有潛在威脅，惡性較普通竊盜更為重大；惟斟酌被告所
    竊財物價值非鉅，被害人之代理人迭於偵審均表明不欲追究
    之意，且被告同一時期所犯竊盜案件，業經本院於96年12月
    13日，以96年度易字第1779號判決認定被告有8 次竊盜之犯
    行，因而判處應執行刑有期徒刑2 年2 月在案，就訴訟實務
    而言，分別起訴、分別判決確定之案件，與在同一審理程序
    之數罪，經由單一判決所定之應執行刑，前者在嗣後另定應
    執行刑時，其刑度往往遠重於在同一訴訟所判決之應執行刑
    ，對於被告之權益影響甚鉅，考量修正後刑法刪除連續犯之
    規定，即採一罪一罰之刑事政策，為避免刑罰輕重失衡，調
    和上開定應執行刑輕重之顯著差異，及被告犯後均坦承犯行
    ，態度良好等一切情狀，量處如主文所示之刑。
據上論斷，應依刑事訴訟法第273 條之1 第1 項、第299 條第1
項前段，刑法第321 條第1 項第2 款、第55條、第47條第1 項，
判決如主文。
中    華    民    國    99    年    12    月    31    日
                  刑事第七庭  法  官  戰諭威
以上正本證明與原本無異。
如不服本判決應於收受判決後10日內向本院提出上訴書狀，並應
敘述具體理由。其未敘述上訴理由者，應於上訴期間屆滿後20日
內向本院補提理由書( 均須按他造當事人之人數附繕本) 「切勿
逕送上級法院」。
中    華    民    國    99    年    12    月    31    日
                              書記官  黃當易
附錄本判決論罪之法條：
中華民國刑法第321條：
犯竊盜罪而有左列情形之一者，處6 月以上、5 年以下有期徒刑
：
一  於夜間侵入住宅或有人居住之建築物、船艦或隱匿其內而犯
    之者。
二  毀越門扇、牆垣或其他安全設備而犯之者。
三  攜帶兇器而犯之者。
四  結夥三人以上而犯之者。
五  乘火災、水災或其他災害之際而犯之者。
六  在車站或埠頭而犯之者。
前項之未遂犯罰之。

司法院資訊處製作；財團法人民間司法改革基金會備份。
